臺灣高雄地方法院刑事判決　　　　　　　　　　　　九十一年度交易字第三八八號
　　公　訴　人　臺灣高雄地方法院檢察署檢察官
　　被　　　告　丁○○
右列被告因過失致死案件，經檢察官提起公訴（九十一年度偵字第一二三八八號），
本院判決如左：
    主  文
丁○○因過失致人於死，處有期徒刑捌月。
    事  實
一、丁○○於民國（下同）九十一年五月十六日凌晨四時許，駕駛其男友丙○○所有
    車牌號碼ＯＫＳ－三五０號重型機車，後載丙○○，沿高雄縣杉林鄉○○村○○
    路，由杉林鄉往甲仙鄉方向行駛，途經該路台電樂善七之四號電桿前時，本應注
    意行車前應詳細檢查燈光確實有效，且駕駛人應注意車前狀況，隨時採取必要之
    安全措施，而當時天候陰，夜間無照明，鄉道○路○路面乾燥、無障礙或其他缺
    陷，而依丁○○之智識、能力，又無不能注意之情事，乃丁○○竟疏未為此注意
    ，恝置機車大燈故障不顧而貿然行駛，致因未及發現且閃避不及，而撞擊晨起沿
    同路同方向步行運動之林享輝，林享輝因之受有頭部外傷、顱內出血之傷害，經
    送醫後延至同日六時許因傷重不治死亡。
二、案經林享輝之子乙○○訴由高雄縣警察局旗山分局報請臺灣高雄地方法院檢察署
    檢察官偵查起訴。
    理  由
一、訊據被告丁○○對於上開犯罪事實坦承不諱，核與被害人林享輝之子乙○○指訴
    情節及證人黃玉輝證述情節相符，並有道路交通事故調查報告表、現場照片在卷
    可憑。按行車前應詳細檢查燈光確實有效，又汽車行駛時，駕駛人應注意車前狀
    況，並隨時採取必要之安全措施，道路交通安全規則第八十九條第一項第一款、
    第九十四條第三項分別定有明文，此為一般駕駛人所應注意並確實遵守之事項，
    被告既領有駕駛執照，自應知之甚詳。又依道路交通事故調查報告表所載及現場
    照片所示，本件車禍發生當時天候陰，夜間無照明，鄉道○路○路面乾燥、無障
    礙或其他缺陷，而依被告之智識、能力，又無不能注意之情事，乃被告竟疏未為
    此注意，恝置機車大燈故障不顧而貿然行駛，致閃煞不及撞及被害人，其駕駛行
    為有過失至為明確。而被害人林享輝確因本件車禍致頭部外傷、顱內出血死亡，
    業經臺灣高雄地方法院檢察署檢察官督同法醫師相驗明確，並製有相驗屍體證明
    書、驗斷書及勘驗筆錄各乙份在卷可憑，是被告未盡前開注意義務與被害人死亡
    間，顯有相當因果關係。
二、被害人林享輝之子乙○○固指訴本件車禍應係由被告之男友丙○○所駕駛云云。
    惟查，證人丙○○證稱「當時是我女友丁○○載我陪我送羊奶，我並沒有強迫丁○○出面頂罪」等語，證人甲○○證稱「我在距離案發現場約五、六百公尺處即
    高雄縣杉林鄉○○路三六號擺設檳榔攤，平常我做鐵工，我工作時由我太太看僱
    ，我若隔天沒有工作就會看僱的比較晚，案發當日因我隔天沒工作且朋友來找我
    ，我們就從晚上十二點多一起喝酒，在凌晨約三點半左右一位送羊奶的男人騎機
    車，後面沒載人，到我檳榔攤買香煙，約凌晨四點左右有一位我不認識的開車民
    眾說有發生車禍要向我借電話，我沒到車禍現場去看，因我當日有喝酒，所以我
    不敢確定向我買香煙送羊奶的人是否即今日庭上的丙○○，當日我並沒有看到丁○○」等語，證人戊○○證稱「案發當時我不在現場，因我先生是旗山分局嶺口
    派出所的主管，案發後被告的母親有找我協助她處理車禍的事，有一天晚上我接
    到被告母親的電話要我趕快去他家，說丙○○帶易達超商（丙○○凌晨送羊奶，
    白天在易達超商上班）的經理及同事約三、四人去他家。被告或被告的母親並無
    向我提及丙○○要被告出面頂罪的事」等語，證人曾秋金（被告之母親）證稱「
    案發當時我不在現場，我女兒向我說機車是她騎的，丙○○有帶三人到我家，因
    為當日是我女兒陪她去送羊奶，也沒領薪，我們希望丙○○共同分擔賠償責任，
    所以他才帶人到我家談」等語（以上均見本院九十一年八月六日訊問筆錄），且
    被告迭於警訊、偵查及本院審理中均供稱係由其駕駛車牌號碼ＯＫＳ－三五０號
    重型機車後載丙○○等語，參以被告係高職畢業，已年滿十九歲，自有足智識
    判斷是非，而無因為男女愛情甘願出面為男友丙○○頂罪、自陷自己於罪責之虞
    。準此，本件確係由被告駕駛車牌號碼ＯＫＳ－三五０號重型機車後載丙○○，
    因閃煞不及撞擊被害人林享輝致死等情甚為明灼。
三、綜上所述，被告之自白經查既與事實相符，自得採為論科之依據，事證明確，其
    犯行堪以認定。
四、核被告所為，係犯刑法第二百七十六條第一項之過失致人於死罪。茲審酌被告之
    智識程度（高職畢業）、生活狀況、過失情節、所造成之危害、犯後坦承犯行、
    深表悔意、態度良好，惟迄今未能與被害人家屬達成民事和解等一切情狀，爰量
    處如主文所示之刑。
據上論斷，應依刑事訴訟法第二百九十九條第一項前段，刑法第二百七十六條第一項
，罰金罰鍰提高標準條例第一條前段，判決如主文。
中      華      民      國    九十一    年      八      月    三  十    日
                                  臺灣高雄地方法院交通法庭
                                      法  官  孫  啟  強
右正本證明與原本無異。
如不服本判決，應於判決送達後十日內，向本院提出上訴狀。
                                      書記官  盧  雅  婷
中      華      民      國    九十一    年      八      月    三  十    日
附錄本判決論罪科刑之法條：
刑法第二百七十六條：
因過失致人於死者，處二年以下有期徒刑、拘役或二千元以下罰金。
從事業務之人，因業務上之過失犯前項之罪者，處五年以下有期徒刑或拘役，得併科
三千元以下罰金。
